【裁判字號】    97,審易,1047
【裁判日期】    970814
【裁判案由】    竊盜
【裁判全文】
臺灣高雄地方法院刑事判決            97年度審易字第1047號
公  訴  人  臺灣高雄地方法院檢察署檢察官
被      告  甲○○
上列被告因竊盜案件，經檢察官提起公訴（97年度偵字第6228號
），嗣因被告就被訴事實為有罪之陳述，經本院裁定依簡式審判
程序審理，判決如下：
    主  文
甲○○犯竊盜罪，肆罪，均累犯，各處有期徒刑陸月。應執行有
期徒刑壹年玖月。
    事實及理由
一、本件被告甲○○所犯為死刑、無期徒刑或最輕本刑為3 年以
    上有期徒刑以外之罪，其於準備程序中就被訴事實為有罪之
    陳述，經法官告知簡式審判程序之旨，並聽取公訴人之意見
    後，依刑事訴訟法第273 條之1 第1 項規定，裁定行簡式審
    判程序，合先敘明。
二、本件犯罪事實及證據，除起訴書犯罪事實一之「河堤汽車旅
    館」均更正為「河堤戀館汽車旅館」、第8 行「96年8 月23
    日」更正為「97年1 月10日」，證據部分補充「被告於本院
    之自白」外，餘均引用附件檢察官起訴書所載。
三、核被告所為均係犯刑法第320 條第1 項之竊盜罪。被告於上
    開汽車旅館內竊取財物時，雖有一成年女子在場，惟該女子
    並未為任何犯行之分擔，此業據被告供陳在卷，且該行竊之
    汽車旅館房間，係一密閉之空間，該女子亦毋庸負責把風之
    工作，是被告與該女子間尚難論以共同正犯。被告所犯4 罪
    ，犯意各別，行為互殊，為數罪，應予分論併罰。被告有起
    訴書所載之有期徒刑前案紀錄，此有臺灣高等法院被告前案
    紀錄表附卷可稽，5 年以內再故意犯本件有期徒刑以上之罪
    ，為累犯，爰依刑法第47條第1 規定加重其刑。爰審酌被告
    前有多次竊盜前科，猶不知悔改，且正值青壯、四肢健全，
    不思以正當方式營生，卻以竊盜方式獲取財物，所為實不足
    取，且於警偵訊時否認犯行，難認其已有悔意，惟念其於本
    院審理時已坦承犯行，態度尚稱良好，及其行為之方法等一
    切情狀，分別量處如主文所示之刑，並定其應執行之刑。
四、據上論斷，應依刑事訴訟法第273 條之1 第1 項、第299 條
    第1 項前段、第310 條之2 、第454 條第2 項、刑法第320
    條第1 項、第47 條第1 項、第51條第5 款、刑法施行法第1
    條之1 ，判決如主文。
本案經檢察官鄭益雄到庭執行職務。：
中    華    民    國    97    年    8     月    14    日
                  刑事第七庭  法  官  李淑惠
以上正本證明與原本無異。
如不服本判決，應於判決送達之日起10日內向本院提出上訴書狀
。
中    華    民    國    97    年    8     月    14    日
                              書記官  王淑娟
附錄本判決論罪科刑之法條
中華民國刑法第320條
意圖為自己或第三人不法之所有，而竊取他人之動產者，為竊盜
罪，處5 年以下有期徒刑、拘役或5 百元以下罰金。
意圖為自己或第三人不法之利益，而竊佔他人之不動產者，依前
項之規定處斷。
前二項之未遂犯罰之。
附件：
臺灣高雄地方法院檢察署檢察官起訴書
                                      97年度偵字第6228號
    被      告  甲○○  男  32歲（民國○○年○ 月○○日生）
                        住高雄市三民區○○○路100 巷72之
                          4 號
                        身分證統一編號：Ｚ000000000號
上列被告因竊盜案件，已經偵查終結，認應提起公訴，茲將犯罪
事實及證據並所犯法條分敘如下：
        犯  罪  事  實
一、甲○○因竊盜及施用毒品案件，經臺灣高雄地方法院分別判
    處有期徒刑8 月及4 月確定，上開2 案接續執行，於民國96
    年8 月23日，因減刑後縮刑期滿執行完畢，詎未悔改，復意
    圖為自己不法之所有，於97年1 月10日晚間7 時50分許，騎
    乘不知情之李如宜借用之車牌號碼YDV-260 號重型機車，前
    往址設高雄市○○區○○路128 號「河堤汽車旅館」，入住
    201 號房休息，並觀察汽車旅館內部擺設以為行竊之目標後
    ，於96年8 月23日晚間10時42分退房離去。甲○○復為免遭
    警方追查，於97年1 月11日晚間10時10分許，至高雄市苓雅
    區○○○街文化中心地下停車場，竊取蔣俊良所有停放於該
    處之車牌號碼XR-5130 號自用小客車，得手後，旋於97年1
    月11日晚間10時20分許，駕駛前開所竊車輛並搭載某姓名年
    籍不詳之女子至「河堤汽車旅館」，趁入住203 號房休息之
    際，竊取房內之大同牌42吋電漿電視機及枕頭4 個得逞，而
    於97年1 月12日凌晨0 時5 分許，以上開車號XR-5130 號自
    用小客車載離現場；甲○○復於97年1 月24日晚間11時許，
    至高雄市○○區○○街103 號前，竊取簡呈昌所有停放於該
    處之車號US-8147 號自用小客車，得手後，於97年1 月25日
    下午4 時23分許，由某姓名年籍不詳之女子駕駛該車輛搭載
    甲○○至「河堤汽車旅館」，入住208 號房休息，藉機竊取
    房內之大同牌42吋電漿電視機及抱枕2 個得逞，並於97年1
    月25日晚間7 時5 分許退房後，由甲○○駕駛上開車牌號碼
    US-8147 號自小客車車輛載離現場。嗣「河堤汽車旅館」人
    員報警查悉上情。
二、案經「河堤汽車旅館」告訴高雄市政府警察局苓雅分局移送
    偵辦。
        證據並所犯法條
一、證據清單及待證事實
  ┌──┬─────────┬────────────┐
  │編號│證    據   名   稱│待     證     事      實│
  ├──┼─────────┼────────────┤
  │ 1  │被告甲○○之供述。│(1)被告於97年1 月10日晚間│
  │    │                  │  7 時50分許，騎乘向李如│
  │    │                  │  宜所借用之車號YDV-260 │
  │    │                  │  號重型機車，前往「河堤│
  │    │                  │  汽車旅館」入住休息。  │
  │    │                  │(2)被告於97年1 月11日晚間│
  │    │                  │  10時10分許，駕駛車號  │
  │    │                  │  XR-5130 號自用小客車離│
  │    │                  │  開高雄市文化中心地下停│
  │    │                  │  車場。                │
  ├──┼─────────┼────────────┤
  │ 2  │告訴代理人戴可楓於│被告趁入住「河堤汽車旅館│
  │    │警詢時及本署偵查中│」203 號房內休息之際，竊│
  │    │之指訴。          │取房內之大同牌42吋電漿電│
  │    │                  │視機及枕頭4 個，得手後，│
  │    │                  │於97年1 月12日凌晨0 時5 │
  │    │                  │分許，駕駛車牌號碼      │
  │    │                  │XR-5130 號自小客車離開。│
  ├──┼─────────┼────────────┤
  │ 3  │證人潘虹呈於本署偵│被告分別於97年1 月10日晚│
  │    │查中之證述。      │間7 時50分許、97年1 月11│
  │    │                  │日晚間10時20分許入住「河│
  │    │                  │堤汽車旅館」內休息。    │
  ├──┼─────────┼────────────┤
  │ 4  │證人楊惠琪於警詢時│被告於97年1 月25日下午4 │
  │    │及本署偵查中之證述│時23分許，搭乘某姓名年籍│
  │    │。                │不詳女子所駕駛之車牌號碼│
  │    │                  │US-8147 號自用小客車，入│
  │    │                  │住「河堤汽車旅館」208 號│
  │    │                  │房內休息，藉機竊取房內之│
  │    │                  │大同牌42吋電漿電視機及抱│
  │    │                  │枕2 個得逞，並於97年1 月│
  │    │                  │25日晚間7 時5 分許退房後│
  │    │                  │，由被告駕駛上開車輛載離│
  │    │                  │現場。                  │
  ├──┼─────────┼────────────┤
  │ 5  │被害人蔣俊良於警詢│被害人蔣俊良所有停放於高│
  │    │時之指述。        │雄市文化中心地下停車場之│
  │    │                  │車號XR-5130 號自用小客車│
  │    │                  │遭竊。                  │
  ├──┼─────────┼────────────┤
  │ 6  │被害人簡呈昌於警詢│被害人簡呈昌所有之車牌號│
  │    │時之指述。        │碼US-8147 號自用小客車，│
  │    │                  │於97年1 月24日晚間11時許│
  │    │                  │，在高雄市○○區○○街  │
  │    │                  │103 號前被竊。          │
  ├──┼─────────┼────────────┤
  │ 7  │被告所持用之行動電│被告於97年1 月10日晚間7 │
  │    │話號碼0000000000號│時50分許至97年1 月10晚間│
  │    │於97年1 月10日至97│10時42分許、97年1 月11日│
  │    │年1 月12日、97年1 │晚間10時20分許至97年1 月│
  │    │月25日之雙向通聯記│12日凌晨0 時5 分許、97年│
  │    │錄。              │1 月25日下午4 時23分許至│
  │    │                  │97年1 月25日晚間7 時5 分│
  │    │                  │許，其所持用之行動電話發│
  │    │                  │、受話基地臺位址均在「河│
  │    │                  │堤汽車旅館」附近且未曾變│
  │    │                  │動之事實。              │
  ├──┼─────────┼────────────┤
  │ 8  │97年1 月10日、97年│被告分於97年1 月10日、97│
  │    │1 月11日、97年1 月│年1 月11日、97年1 月25日│
  │    │25日旅客住房明細表│入住「河堤汽車旅館」休息│
  │    │各1 張。          │。                      │
  ├──┼─────────┼────────────┤
  │ 9  │「河堤汽車旅館」於│被告於上揭時間入住「河堤│
  │    │97年1 月10日晚間7 │汽車旅館」內休息。      │
  │    │時50分許、97年1 月│                        │
  │    │11日晚間10時20分許│                        │
  │    │、97年1 月25日下午│                        │
  │    │4 時23分許之監視錄│                        │
  │    │影畫面翻拍照片共6 │                        │
  │    │張。              │                        │
  ├──┼─────────┼────────────┤
  │ 10 │高雄市文化中心地下│被告於97年1 月11日晚間10│
  │    │停車場內電梯、出口│時10分許，駕駛車牌號碼  │
  │    │之監視錄影畫面翻拍│XR-5130 號自用小客車離開│
  │    │照片共4 張。      │高雄市文化中心地下停車場│
  │    │                  │。                      │
  ├──┼─────────┼────────────┤
  │ 11 │車牌號碼XR-5130 號│車牌號碼XR-5130號、     │
  │    │及US- 8147號自小客│US-8147 號自用小客車分為│
  │    │車失車紀錄、車籍查│蔣俊良、簡呈昌所有，且均│
  │    │詢基本資料詳細畫面│遭竊。                  │
  │    │各1 張。          │                        │
  └──┴─────────┴────────────┘
二、核被告甲○○上開所為，均犯刑法第320 條第1 項竊盜罪嫌
    。其犯意各別，行為互殊，請予分論併罰。又被告曾受有期
    徒刑之執行完畢，有本署刑案資料查註紀錄表可憑，而其於
    5 年內故意再犯本件有期徒刑以上之罪，為累犯，請依刑法
    第47條之規定，加重其刑。
三、依刑事訴訟法第251 條第1 項提起公訴。
    此      致
臺灣高雄地方法院
中    華    民    國    97    年    5     月    14    日
                              檢  察  官  乙  ○  ○
上正本證明與原本無異
中    華    民    國    97    年    5     月    23    日
                              書  記  官


司法院資訊處製作；財團法人民間司法改革基金會備份。
